臺灣苗栗地方法院刑事判決　　　　　　　100年度易字第505號
公　訴　人　臺灣苗栗地方法院檢察署檢察官
被　　　告　廖文俊
被　　　告　姚武成
上列被告因竊盜案件，經檢察官提起公訴（100年度偵字第2308號）
，本院依簡式審判程序判決如下：
    主  文
廖文俊共同攜帶兇器竊盜，累犯，處有期徒刑柒月。
姚武成共同攜帶兇器竊盜，累犯，處有期徒刑壹年。
    犯罪事實及理由
一、犯罪事實：
（一）廖文俊曾因竊盜案件，經本院於民國98年4 月28日以98年
      度苗簡字第341 號判決，判處有期徒刑4 月並確定，於99
      年7 月11日因縮刑期滿執行完畢（構成累犯）。姚武成曾
      因竊盜、施用毒品、妨害兵役治罪條例等案件，經法院分
      別判處有期徒刑2 年3 月、1 年、10月、5 月確定，其中
      施用毒品及妨害兵役治罪條例部分，嗣依96年罪犯減刑條
      例之規定，分別減為有期徒刑6 月、5 月、2 月15日，再
      與2 年3 月部分，定應執行刑為有期徒刑2 年10月15日確
      定，於96年8 月19日因縮刑期滿執行完畢（構成累犯）。
      詎其二人均不思悔改，復共同基於意圖為自己不法所有之
      犯意聯絡，於100 年3 月18日下午2 時許，共乘機車前往
      苗栗縣頭份鎮○○路1428號旁，由廖文俊持在客觀上可供
      兇器使用之鐵鎚1 支（未扣案），將林仁國所有之車牌號
      碼W5─3341號自用小客車副駕駛座車窗玻璃敲破（毀損部
      分未據告訴），竊取林仁國放在車內之零錢新台幣（下同
      ）1 百餘元，及後行李箱價值1 萬7 千元之GSTAR 牌全新
      手機7 支，姚武成則在旁把風，得手後，廖文俊分得手機
      2 支，其中黑色手機1 支供己使用，另1 支手機則交予綽
      號「阿德」之不詳男子，其餘手機則由姚武成以1 支1 千
      元之價格，賣給綽號「阿國」之不詳男子，換取現金供己
      打電動玩具花用完畢。嗣廖文俊因另涉犯強盜案，於100
      年3 月29日晚上11時許，在苗栗縣警察局竹南分局偵查隊
      辦公室內，接受警方調查時，在警方尚未發覺前，主動向
      警方供出上情而自首，並將其使用之黑色手機1 支交給警
      方（已發還被害人），警方則根據廖文俊之供詞，循線查
      獲姚武成。
（二）案經苗栗縣警察局竹南分局報請台灣苗栗地方法院檢察署
      檢察官偵查起訴。
二、證據名稱：
（一）被告廖文俊於警詢時及偵、審中之自白（參見偵查卷第32
      頁至第39頁、第76頁至第78頁）。
（二）被告姚武成於警詢時及偵、審中之自白（參見偵查卷第41
      頁至第44頁、第78頁至第80頁）。
（三）被害人林仁國於警詢時之陳述，及領回所出具之贓物認領
      保管單1紙（參見偵查卷第46頁至第49頁）。
（四）現場查證照片2 張，手機照片影本4 張（參見偵查卷第45
      頁、第54頁至第55頁）。
（五）車輛詳細資料報表1紙（參見偵查卷第73頁）。
（六）臺灣高等法院被告前案紀錄表、臺灣苗栗地方法院檢察署
      刑案資料查註紀錄表。
三、量刑理由：
（一）核被告廖文俊、姚武成所為，均係犯刑法第321 條第1 項
      第3 款之攜帶兇器竊盜罪。
（二）被告廖文俊與被告姚武成間，有犯意聯絡及行為分擔，應
      論以共同正犯。
（三）被告廖文俊於犯罪尚未發覺前，主動向警方供出上情而自
      首並願意接受裁判，依刑法第62條前段之規定，減輕其刑
      。
（四）查：被告廖文俊曾因竊盜案件，經本院於98年4 月28日
      以98年度苗簡字第341 號判決，判處有期徒刑4 月並確定
      ，於99年7 月11日因縮刑期滿執行完畢。姚武成曾因竊
      盜、施用毒品、妨害兵役治罪條例等案件，經法院分別判
      處有期徒刑2 年3 月、1 年、10月、5 月確定，其中施用
      毒品及妨害兵役治罪條例部分，嗣依96年罪犯減刑條例之
      規定，分別減為有期徒刑6 月、5 月、2 月15日，再與2
      年3 月部分，定應執行刑為有期徒刑2 年10月15日確定，
      於96年8 月19日因縮刑期滿執行完畢。有其2 人之前科表
      在卷足憑，被告2 人於前案有期徒刑執行完畢後5 年內，
      故意再犯本件有期徒刑以上刑之罪，均累犯，皆應依刑法
      第47條第1 項之規定，各加重其刑。
（五）被告廖文俊有加重及減輕之事由，依法應先加後減。
（六）爰審酌被告廖文俊、姚武成2 人有不少犯罪前科，有渠等
      2 人之前科表在卷足憑，足見渠等2 人素行不佳，不知悔
      改，再犯本案，破壞當地社會治安，所竊取之財物價值不
      小，迄今仍未與被害人成立民事和解，竊盜之手段相當惡
      劣，犯後均能坦白承認，節省有限之司法資源；及被告廖
      文俊自首犯罪，供出另一共犯，有助警方破案，犯後態度
      良好，量刑方面自應給予較輕刑度；至被告姚武成並未自
      首，且之前已有多次竊盜前科，量刑自應較重等一切情狀
      ，本院再參酌被害人於電話中請求對被告重判之情節，分
      別量處被告2 人如主文所示之刑，以資懲儆。
（七）至被告2 人行竊時所用之鐵鎚1 支，因未經扣案，為免將
      來執行之困難，本院不另為沒收之諭知，附此敘明。
四、應適用之法條：
（一）刑事訴訟法第273 條之1 第1 項、第299 條第1 項前段、
      第300條、第310 條之2 、第454 條第1 項。
（二）刑法第28條、第321 條第1 項第3 款、第47條第1 項、第
      62條前段。
五、本判決係依刑事訴訟法第310 條之2 、第454 條第1 項製作
    ，依法僅記載當事人欄、主文、犯罪事實、證據名稱以及應
    適用之法條，其中犯罪事實部分，依同法第308 條之修正立
    法理由，亦僅記載犯罪構成要件事實，關於刑罰加重事由（
    含累犯在內）免予記載（法院辦理刑事訴訟案件應行注意事
    項第144 點參照），但仍於主文予以表明，並於應適用之法
    條欄予以引用。如不服本判決，應於判決送達之日起10日內
    ，向本院提起上訴。
本案經檢察官林俊杰到庭執行職務。
中    華    民    國  100     年    8     月     2    日
                  刑事第三庭    法  官  柳 章 峰
以上正本證明與原本無異。
如不服本判決應於收受判決後10日內向本院提出上訴書狀，並應
敘述具體理由。其未敘述上訴理由者，應於上訴期間屆滿後20日
內向本院補提理由書( 均須按他造當事人之人數附繕本) 「切勿
逕送上級法院」。告訴人或被害人如對本判決不服者，應具備理
由請求檢察官上訴，其上訴期間之計算係以檢察官收受判決正本
之日期為準。
                                書記官  江 秋 靜
中    華    民    國  100     年    8     月     2    日
附記論罪之法條全文：
刑法第321 條
犯竊盜罪而有下列情形之一者，處6 月以上、5 年以下有期徒刑
，得併科新臺幣10萬元以下罰金：
一、侵入住宅或有人居住之建築物、船艦或隱匿其內而犯之者。
二、毀越門扇、牆垣或其他安全設備而犯之者。
三、攜帶兇器而犯之者。
四、結夥三人以上而犯之者。
五、乘火災、水災或其他災害之際而犯之者。
六、在車站、埠頭、航空站或其他供水、陸、空公眾運輸之舟、
    車、航空機內而犯之者。
前項之未遂犯罰之。